Luis Angel De La Torre Sánchez

Ingeniero en Software y Redes (Estudiante)

valle de los molinos - 45200 - Zapopan Jalisco México darkknightandroid@gmail.com - https://angeldelatorre.netlify.app 3335055722

Edad: 21 años, Soltero(a)



Extracto

Estudiante de Ingeniería en Software y redes de 11vo cuatrimestre, con ganas de aprender más y superarme realizando y obteniendo trabajos de calidad, experiencia mayormente autodidacta en diseño de aplicaciones web y gestión de base de datos.

Experiencia laboral

Indorama

02/2023 - actualmente

Carretera Colotlán

Analista SAP

- •Encargado de la documentación y encuadre de los materiales generados en producción como lo es PT
- ·Creación de OP y pedidos de material
- •Gestion y creación de documentos de control
- •Encargado de inventarios y/o conteos cíclicos

10/2022 - 01/2023

Av. Juan Gil Preciado 1844, Arcos de Zapopan, 45134 Zapopan, Jal.

Becario de Sistemas

- •Creación de aplicaciones web para los requerimientos de las áreas
- ·Soporte presencial y remoto a los usuarios
- ·Administración de licencias y cuentas de los usuarios
- ·Configuración, soporte y administración de correos electrónicos, servidor y pagina
- Configuración y asignación de equipos nuevos
- •Mantenimiento preventivo a equipos de computo

Plexus 07/2022 - 10/2022

Technology Park

Almacenista

Encargado de surtir la materia prima para abastecer las lineas de producción como también proteger y enviar el producto terminado al cliente con la calidad solicitada en cada embarque.

SEL 08/2021 - 06/2022

San Juan de Ocotan

Supervisor de Almacen

A cargo de las áreas de surtido, embarques y recibo, supervisando que el material se lleve de manera correcta a cada uno de sus destinos tanto en producción como al cliente, llevando a cabo también el control de los conteos cíclicos y mejorando la veracidad de los procesos gestionando una mejora continua

Jabil 12/2019 - 08/2021

Technology Park

Almacenista

Encargado de mantener la veracidad del almacén, organizando los conteos cíclicos y el rastreo de material, generando macros para llevar a cabo un mejor control de los procesos llevados en las áreas de surtido y recibo

Educación

Ingeniero en Software y Redes en Licenciatura

01/2020 - 12/2023

Unitec

11vo Cuatrimestre

Idiomas

Inglés - Básico

Aptitudes

- · Liderazgo Conocedor
- · Buena expresión oral y escrita Conocedor
- · Capacidad de analisis Conocedor

- Trabajo en equipo Conocedor
- Diciplinado Conocedor
- Office Conocedor
- SAP Conocedor
- Python Mejorando el conocimiento
- PHP Mejorando el conocimiento
- SQLite Mejorando el conocimiento
- Desarrollo Web Mejorando el conocimiento
- Power BI Mejorando el conocimiento
- MySQL Mejorando el conocimiento
- Jquery Mejorando el conocimiento
- Excel Avanzado
- HTML Conocedor
- · CSS Conocedor
- JavaScript Conocedor
- Soporte técnico Mejorando el conocimiento

Curriculum creado con Go2Job App